最高法院刑事判決　　　　　　　　　　　　　　　九十一年度台上字第二０四三號
　　上　訴　人　甲○○
右上訴人因違反麻醉藥品管理條例案件，不服台灣高等法院中華民國八十八年十一月
五日第二審判決（八十八年度上訴字第三三一六號，起訴案號：台灣士林地方法院檢
察署八十七年度偵字第七二三五號），提起上訴，本院判決如左：
    主  文
原判決撤銷，發回台灣高等法院。
    理  由
本件原判決認定：上訴人甲○○基於販賣圖利之概括犯意，自民國八十六年年中起，
將其先前在不詳時間、地點以不詳價格所販入之化學合成麻醉藥品安非他命，先後六
次，其間每次間隔約一個多月，在台北市○○區○○路三十二巷二之一號住處，以每
包（三十七公克）新台幣三萬五千元之價格，非法販賣予賴德加吸用，從中賺取差價
牟利，嗣與賴德加同於八十七年七月三十日，在台北市○○區○○路五十四巷十一號
二樓賴德加之住處為警查獲等情。因而維持第一審論上訴人以連續非法販賣化學合成
麻醉藥品罪，處有期徒刑伍年貳月之判決，駁回上訴人之第二審上訴，固非無見。
惟按非法吸用麻醉藥品之人，供出麻醉藥品來源因而破獲者，得減輕其刑，修正前麻
醉藥品管理條例第十三條之三定有明文。吸用麻醉藥品者之該項供述，固非絕無證據
能力，但因其既得獲邀減輕其刑之寬典，為擔保其所為不利於對向共犯之陳述之真實
性，自應有足以令人確信其陳述為真實之補強證據。又所謂補強證據，係指除該陳述
本身之外，其他足以證明所陳述之犯罪事實確具有相當程度真實性之證據而言，雖所
補強者，非以事實之全部為必要，但亦須因補強證據與該項陳述之相互利用，足使犯
罪事實獲得確信者，始足當之。本件原判決認定上訴人有前揭販賣化學合成麻醉藥品
予賴德加之犯行，係以證人賴德加於第一審偵、審中之證言，及經警監聽上訴人之友
曹榮坤所使用之000000000號行動電話之監聽譯文（內載「……Ｂ：高仔要
拿三件啦……；Ａ：昨天那永明︽上訴人自承其綽號為『永明』︾都出出去了；Ｂ：
有，小的那個；Ａ：他都出出去了；Ｂ：你身上都沒有；Ａ：我身上剩下一點，我就
是，昨天人家要，我要過去向︽永明︾他拿，他說都出了……」等旨），暨賴德加施
用毒品經判刑確定之第一審法院另案判決（八十八年度訴字第七二號）等，為其憑據
。然依卷附之監聽譯文（影本，見偵查卷第四十九頁）所載，上開經監聽之通話者，
其人別不明，對談之內容亦甚隱晦，原審未予調查究明，逕採為判決基礎之一，於法
已有未合；且前揭第一審法院八十八年度訴字第七二號刑事判決係認定賴德加於八十
七年十月中旬至同年十月二十二日止，連續施用海洛因及安非他命等情（見第一審卷
第六十一頁所附該判決繕本），為上訴人經警查獲後始發生之案件，與本件之待證事
實並無關聯，尚不足為不利於上訴人之證明。上訴人既始終否認有販賣安非他命予賴
德加之犯行，則本件是否有其他補強證據，足以擔保賴德加所為指證之真實性，自應
再加詳查，俾發現真實。原審遽為不利於上訴人之論斷，自嫌理由不備而難昭折服。
上訴意旨執以指摘，非無理由，應認原判決有撤銷發回之原因。
據上論結，應依刑事訴訟法第三百九十七條、第四百零一條，判決如主文。
中      華      民      國    九十一    年      四      月     十七     日
                              最高法院刑事第十庭
                                  審判長法官  林  增  福
                                        法官  邵  燕  玲
                                        法官  吳  昆  仁
                                        法官  陳  世  雄
                                        法官  惠  光  霞
      右正本證明與原本無異
                                              書  記  官
中      華      民      國    九十一    年      四      月     十九     日
